臺灣臺中地方法院刑事判決　　　　　　　94年度訴字第2557號
公　訴　人　臺灣臺中地方法院檢察署檢察官
被　　　告　乙○○
上列被告因違反電信法等案件，經檢察官提起公訴（94年度偵緝
字第874號），被告於準備程序中就被訴事實為有罪之陳述，受
命法官於聽取當事人之意見後，本院合議庭裁定改由受命法官獨
任以簡式審判程序審理，判決如下：
    主    文
乙○○共同連續意圖為自己不法之利益，以無線方式盜用他人電
信設備通信，累犯，處有期徒刑陸月，併科罰金新臺幣壹萬元，
有期徒刑如易科罰金以銀元參佰元折算壹日，罰金如易服勞役，
以新臺幣玖佰元即銀元參佰元折算壹日。0000000000
號之ＳＩＭ卡壹張、序號為000000000000000號
及序號為000000000000000號之行動電話機各壹
支，均沒收。
    犯罪事實
一、乙○○前於民國九十一年間，因偽造文書等案件，經臺灣高
    等法院臺中分院判處有期徒刑六月確定，並於九十三年六月
    十日易科罰金執行完畢。詎猶不知悔改，復基於意圖為自己
    不法所有犯意及意圖為自己、他人不法利益之概括犯意，先
    於九十三年七月二十六日十一時許，在臺中縣豐原市○○街
    一二六號「三毛童裝店」內，竊取甲○○所有放置於櫃臺下
    之皮包一個 (內有國民身分證、駕駛執照、行車執照、摩托
    羅拉廠，序號為000000000000000號之行動
    電話一支 (內含泛亞電信股份有限公司門號為000000
    0000號之ＳＩＭ卡一張)、金融卡、信用卡、印章、郵
    局存摺、聯邦銀行存摺、中國信託商業銀行存摺及新臺幣（
    下同）九百元)。得手後，旋由乙○○或由與乙○○具共同
    犯意聯絡真實姓名年籍不詳之成年友人，以乙○○母親鄭美
    人所有序號為000000000000000號之行動電
    話機及不詳成年人所有序號為0000000000000
    00號之行動電話機各一支 (均未扣案)，插入上述000
    0000000電話門號ＳＩＭ卡，自九十三年八月十日二
    時三十六分許起至同年八月三十一日十三時五十分許止，連
    續多次以無線方式盜用前揭行動電話門號ＳＩＭ卡之電信設
    備對外通信，致泛亞電信公司誤認係原ＳＩＭ卡申請人撥打
    行動電話，予以提供電信服務，共計詐得免繳三千九百三十
    三元通話費之不法利益三千九百三十三元。嗣因甲○○接獲
    泛亞電信公司電話費帳單，始報警循線查悉上情。
二、案經臺中縣警察局豐原分局報告臺灣臺中地方法院檢察署檢
    察官偵查起訴。
    理    由
一、訊據被告乙○○對於上揭犯罪事實坦承不諱，核與證人即被
    害人甲○○於警詢中、證人即被告母親鄭美人於警詢中證述
    情節相符，復有通聯調閱查詢單及「甲○○遭竊盜案相關通
    聯紀錄關聯性對照表」、泛亞電信公司八、九月份帳單通話
    紀錄各一份、電信費帳單二份及照片四張附卷可稽，足認被
    告自白與事實相符，堪可採信。綜上所述，本案事證明確，
    被告犯行堪以認定。
二、按電信法第五十六條第一項之罪，以意圖為自己或第三人不
    法之利益，使用有線、無線或其他電磁方式，盜接或盜用他
    人電信設備通信者為要件，本罪之處罰詐得免繳電信通信費
    用之不法利益規定，乃刑法詐欺得利罪之特別法，依特別法
    優於普通法之原則，自毋庸再論以刑法詐欺得利罪；且按本
    罪構成要件所稱以有線、無線或其他電磁方式，盜接或盜用
    他人電信設備通信者，並不限於以盜拷他人行動電話之序號
    、內碼等資料於自己之手機內，為盜用之唯一方式，其他諸
    如：利用他人住宅內之有線電話，盜打他人電話為通信行為
    ，或在住宅外之電話接線箱內，盜接他人之有線電話線路，
    以自己之電話機盜打他人電話為通信行為，或意圖為自己不
    法之所有，竊取他人之行動電話手機，進而為盜打通信之行
    為，或僅以使用竊盜之意思，擅取他人之行動電話手機為盜
    打通信之行為等，不一而足，皆成立本罪（最高法院八十八
    年一月十九日八十八年度第一次刑事庭會議紀錄決議可資參
    照）。查被告乙○○明知前開ＳＩＭ卡係其行竊所得之物，
    ，竟將該ＳＩＭ卡插入上述行動電話手機內，再以門號撥號
    啟動ＳＩＭ卡內含屬電腦電磁紀錄之電子序號及內碼，向電
    信公司傳送無線電磁訊號，隱瞞其非合法使用人之事實而與
    他人通話，使電信公司各基地臺之電腦網路交換系統陷於錯
    誤，誤以為是合法使用者之行動電話所撥打，而予以接收通
    信，並列帳於被盜打者名下，因而獲得免付電話費用之財產
    上不法利益，核其所為，係犯刑法第三百二十條第一項之竊
    盜罪及電信法第五十六條第一項之意圖為自己不法之利益，
    以無線方式，盜用他人電信設備通信罪。被告與上開真實姓
    名不詳之成年友人，就該友人以無線方式，盜用他人電信設
    備通信犯行部分，具有犯意聯絡與行為分擔，均為共同正犯
    。被告先後多次盜用他人電信設備通信犯行，時間緊接，犯
    罪構成要件相同，顯係基於概括之犯意反覆為之，為連續犯
    ，應依刑法第五十六條之規定論以一罪，並加重其刑。被告
    所犯上開二罪間，有方法結果之牽連關係，為牽連犯，應從
    一重之連續意圖為自己不法之利益，以無線方式，盜用他人
    電信設備通信罪處斷。查，被告前於九十一年間，因偽造文
    書等案件，經臺灣高等法院臺中分院判處有期徒刑六月確定
    ，並於九十三年六月十日易科罰金執行完畢，有臺灣臺中地
    方法院檢察署刑案資料查註紀錄表及臺灣高等法院被告全國
    前案紀錄表各一份在卷足憑，其於受有期徒刑執行完畢後，
    於五年以內再犯本件有期徒刑以上之罪，為累犯，應依刑法
    第四十七條規定就其所犯竊盜罪部分加重其刑，及就其所犯
    意圖為自己不法之利益，以無線方式，盜用他人電信設備通
    信罪部分遞加重其刑。爰審酌被告心萌貪念，竊取被害人上
    揭財物後，復以竊得之行動電話ＳＩＭ卡供己盜打使用，使
    被盜打者有蒙受不明損害之風險，且紊亂行動電話公司客戶
    資料，使行動電話公司受有無法追償電話費用之損失，暨其
    素行、智識、犯罪之動機、手段，犯罪所得利益、現有六歲
    及一歲之子女賴其扶養，有戶藉謄本一份在卷可按及被告犯
    罪後尚能坦承犯行之態度等一切情狀，量處如主文所示之刑
    ，並諭知易科罰金及易服勞役之折算標準。再按盜用他人通
    信設備通信罪者，其電信器材不問屬於犯人與否，沒收之，
    係採義務沒收主義，法院並無斟酌裁量之餘地（最高法院八
    十九年度臺非字第二六四號判決意旨參照）。被告與上開真
    實姓名不詳之人共同盜用他人電信設備通信所使用之電信器
    材即0000000000號之ＳＩＭ卡一張、鄭美人所有
    序號為000000000000000號之行動電話機及
    不詳成年人所有序號為000000000000000號
    之行動電話機各一支，均應依電信法第六十條規定宣告沒收
    。
據上論斷，應依刑事訴訟法第二百七十三條之一第一項、第二百
九十九條第一項前段，電信法第五十六條第一項、第六十條，刑
法第十一條、第二十八條、第五十六條、第三百二十條第一項、
第五十五條、第四十七條、第四十一條第一項前段、第四十二條
第二項，罰金罰鍰提高標準條例第一條前段、第二條，判決如主
文。
中　　華　　民　　國　　94　　年　　9 　　月　　6 　　日
                  刑事第十庭    法  官  江奇峰
上正本證明與原本無異。
如不服本判決，應於送達後十日內向本院提出上訴狀（須附繕
本），上訴於臺灣高等法院臺中分院。
                                書記官  陳美年
中　　華　　民　　國　　94　　年　　9 　　月　　6 　　日
參考法條：
刑法第三百二十條第一項：意圖為自己或第三人不法之所有，而
竊取他人之動產者，為竊盜罪，處五年以下有期徒刑、拘役或五
百元以下罰金。
電信法第五十六條第一項：
意圖為自己或第三人不法之利益，以有線、無線或其他電磁方式
，盜接或盜用他人電信設備通信者，處五年以下有期徒刑，得併
科新臺幣一百五十萬元以下罰金。
